最高法院刑事判決　　　　　　九十四年度台上字第七一九六號
　　上　訴　人　乙○○
　　　　　　　　　　　　弄4號.
　　被　　　告　甲○○
　　　　　　　　　　　　號8樓.
上列上訴人因自訴被告偽造文書案件，不服台灣高等法院中華民
國九十二年三月二十六日第二審判決（九十一年度上訴字第二二
五八號，自訴案號：台灣台北地方法院九十一年度自字第一七○
號），提起上訴，本院判決如下：
    主  文
上訴駁回。
    理  由
按刑事訴訟法第三百七十七條規定，上訴於第三審法院，非以判
決違背法令為理由，不得為之。是提起第三審上訴，應以原判決
違背法令為理由，係屬法定要件。如果上訴理由狀並未依據卷內
訴訟資料，具體指摘原判決不適用何種法則或如何適用不當，或
所指摘原判決違法情事，顯與法律規定得為第三審上訴理由之違
法情形，不相適合時，均應認其上訴為違背法律上之程式，予以
駁回。本件上訴人乙○○上訴意旨略稱：(一)、上訴人先前在台灣
台北地方法院，以另案（八十八年度自字第一○九一號案件）自
訴被告甲○○涉嫌詐欺，先經第一審法院判處被告有期徒刑二年
；惟被告上訴於第二審法院後，偽造借款還款明細表及提出借款
時所開具之支票共三百三十六張，以行騙二審法官，使原審失察
以九十年度上易字第一五一三號刑事判決，改判無罪，而為錯誤
之判決。(二)、被告偽造借款還款明細表及提出借款時所開具之支
票共三百三十六張之多，原審九十年度上易字第一五一三號刑事
判決，採信第一審判決之理由，顯與事實不符，違背法令云云。
惟查：上訴第三審法院之案件，是否以判決違背法令為上訴理由
，應就上訴人之上訴理由書狀加以審查，至原判決究有無違法，
與上訴是否以違法為理由為兩事。如上訴理由書狀非以判決違法
為上訴理由，其上訴第三審之程式即有欠缺，應認上訴為不合法
，依刑事訴訟法第三百九十五條前段予以駁回（本院七十一年臺
上字第七七二八號判例參照）。本件原判決維持第一審關於上訴
人自訴被告甲○○偽造背書部分所為無罪之判決，駁回上訴人此
部分在第二審之上訴，已詳細說明其取捨證據及得心證之理由，
上訴意旨對原審此部分之論斷究竟如何違背法令，並無一語為具
體之指摘。至於所稱另案判決（即原審九十年度上易字第一五一
三號，上訴人另案自訴被告詐欺案件）是否違背法令？被告有無
另行偽造借款還款明細表？及被告是否於另案（前揭詐欺案件）
提出借款時開具之三百三十六張支票？均與上訴人在本件自訴被
告涉嫌偽造支票之背書無涉。上訴意旨所為指摘，顯與法律規定
得為第三審上訴理由之違法情形，不相適合。其上訴違背法律上
之程式，應予駁回。另上訴人在第一審自訴被告行使偽造許永福
之會款收據部分，業經原審將第一審判決撤銷，發回台灣台北地
方法院，此部分不在上訴第三審之範圍，併此敘明。
據上論結，應依刑事訴訟法第三百九十五條前段，判決如主文。
中　　華　　民　　國　九十四　年　 十二 　月　二十二　日
                      最高法院刑事第十一庭
                          審判長法官  謝　俊　雄
                                法官  陳　世　雄
                                法官  魏　新　和
                                法官  吳　信　銘
                                法官  徐　文　亮
      本件正本證明與原本無異
                                      書  記  官
中　　華　　民　　國　九十四　年　 十二　 月　二十六　日
                                                      Ｑ
